【裁判字號】    92,裁,160
【裁判日期】    920130
【裁判案由】    都市計畫
【裁判全文】
最  高  行  政  法  院  裁  定                    九十二年度裁字第一六○號
    抗  告  人  甲○○
右抗告人因與相對人彰化縣政府間都市計畫事件，對於中華民國八十九年八月十八日
臺中高等行政法院八十九年度訴字第七二號裁定提起抗告，本院裁定如左︰
    主  文
抗告駁回。
抗告訴訟費用由抗告人負擔。
    理  由
一、按抗告法院認抗告為不合法或無理由者，應為駁回抗告之裁定，行政訴訟法第二
    百七十二條準用民事訴訟法第四百九十二條第一項定有明文。
二、本件抗告意旨略謂：(一)、法定之「彰化修訂都市計畫圖1/3000至今仍普通存在內
    政部、省政府、縣政府、市公所檔案室內，完整無缺，並非原裁定誤認為「已無
    法適用者」，證明原裁定未經合法調查，用法錯誤。(二)、彰化市「樁位圖」從民
    國五十九年至今，尚未套繪完成「彰化都市計畫樁位公告圖1/3000」，尚未依法
    辦理公告，亦即尚未完成都市計畫法第二十三條規定程序，彰化縣政府人員陳啟
    鐘、徐英一、黃文賢等人明知「樁位圖錯誤，仍行使於公務之用，為建築管理，
    故請求撤銷原裁定等語。
三、經查原裁定駁回抗告人之訴係以：(一)、抗告人起訴狀未記載相對人彰化縣政府代
    表人之姓名、住所或居所，及其與機關之關係，經於八十九年八月三日裁定命其
    於七日內補正，該裁定於八十九年八月五日送達抗告人收受，有送達證書可證，
    抗告人未遵期補正。(二)、撤銷訴訟係對中央或地方機關之行政處分而提起，應以
    機關為被告，抗告人併以彰化縣政府之職員即自然人為被告，此部分於法不合。
    (三)、另「都市計畫經發布實施後，不得隨時任意變更；但擬訂計畫之機關每五年
    至少應通盤檢討一次，依據發展情況並參考人民建議作必要之變更，對於非必要
    之公共設施用地，應予撤銷並變更其使用。」「都市計畫通盤檢討前，辦理機關
    應將通盤檢討範圍及有關書件公告於各該直轄市、縣（市）政府及鄉（鎮、市）
    公所公告三十天，並將公告之日期及地點登報週知，公民或團體得於公告期間，
    以書面載明姓名、地址，向辦理機關提出意見，供作通盤檢討之參考。」都市計
    畫法第二十六條、都市計畫定期通盤檢討實施辦法第三十九條分別規定甚明；而
    都市計畫線之展繪、修測或重新測量及重新製作計畫圖等，復為同上通盤檢討實
    施辦法第四十一條、第四十二條所明定。是擬訂計畫之機關依上開規定，於通盤
    檢討前，將通盤檢討範圍及有關書件公告，意在徵求人民、團體意見，以供辦理
    通盤檢討時之參考，該公告案係為辦理都市計畫定期通盤檢討必備之先前法定作
    業程序，非屬行政處分，不得對之提起訴願。從而抗告人對彰化縣政府依前開規
    定以八十九年一月十五日彰府工都字第○○五八○六號公告彰化都市計畫數值圖
    及彰化都市計畫重製圖提起訴願，訴願決定機關從程序上予以駁回，核無不合。
    抗告人提起行政訴訟，自屬不備起訴要件，以原告之訴不合法而裁定駁回，經核
    其認事用法均妥適。抗告意旨仍執前詞，指摘原裁定違誤，求為撤銷，並無理由
    ，應予駁回。
四、依行政訴訟法第二百七十二條、第一百零四條、民事訴訟法第四百九十二條第一
    項、第九十五條、第七十八條，裁定如主文。
中    華    民    國    九十二      年      一        月      三十      日
                    最 高 行 政 法 院  第 二 庭
                                審 判 長 法  官      陳  石  獅
                                         法  官      吳  錦  龍
                                         法  官      黃  璽  君
                                         法  官      彭  鳳  至
                                         法  官      黃  合  文
右  正  本  證  明  與  原  本  無  異
                                         法院書記官  蘇  金  全
中    華    民    國    九十二      年      一        月      三十      日


司法院資訊處製作；財團法人民間司法改革基金會備份。
